【裁判字號】    97,易,3255
【裁判日期】    971022
【裁判案由】    詐欺等
【裁判全文】
臺灣臺中地方法院刑事判決              97年度易字第3255號
公  訴  人  臺灣臺中地方法院檢察署檢察官
被      告  乙○○
上列被告因詐欺等案件，經檢察官提起公訴（97年度偵字第6851
、8732號），被告自白犯罪，本院合議庭裁定由受命法官獨任依
簡式審判程序審理，判決如下：
    主  文
乙○○所犯如附表所示各罪，各處如附表所示之刑，應執行拘役
壹佰貳拾日。
    事  實
一、乙○○自民國96年9 月5 日起，至97年2 月上旬止，於金泉
    企業有限公司（下稱金泉公司）擔任經理，負責對外銷售桶
    裝瓦斯、維修、安裝及向客戶收款等業務，明知金泉公司並
    無以低價促銷及預收瓦斯費之活動，竟意圖為自己不法之所
    有，基於詐欺取財之犯意，於下列時、地，各為下列行為：
  (一)於97年2 月2 日，至王宗正位在臺中市○○區○○路上之「
    春福店」，向王宗正詐稱：其係金泉公司老闆，願以低於原
    本販售王宗正每桶新臺幣（下同）600 元價格，以每桶550
    元售予10桶桶裝瓦斯云云。嗣因王宗正表示無如此多錢，且
    無處堆放，乙○○始未詐得款項。
  (二)於97年2 月2 日，至臺中市○區○○○街282 巷1 號，向陳
    健平詐稱：金泉公司有優惠方案，若購買10桶桶裝瓦斯，可
    低於原本販售陳健平每桶660 元價格，以每桶600 元出售云
    云，致陳健平陷於錯誤，向乙○○預購10桶瓦斯，並交付6,
    000元。嗣後乙○○僅交付9 桶瓦斯，尚有1 桶未收到。
  (三)於97年2 月24日，至臺中市○區○○○街282 巷1 號，向陳
    健平詐稱：金泉公司有優惠方案，若購買10桶桶裝瓦斯，可
    低於原本販售陳健平每桶660 元價格，以每桶600 元出售云
    云，致陳健平陷於錯誤，向乙○○預購10桶瓦斯，並交付6,
    000元。嗣後乙○○並未交付任何瓦斯桶。
  (四)於97年2 月24日，至臺中市○○區○○路二段65巷7 號，向
    楊秋泉詐稱：金泉公司有優惠方案，若購買10桶桶裝瓦斯，
    可低於原本販售楊秋泉每桶670 元價格，以每桶600 元出售
    云云，致楊秋泉陷於錯誤，向乙○○預購10桶瓦斯，並交付
    6,000 元。嗣後乙○○僅交付2 桶瓦斯，尚有8 桶未收到。
  (五)於97年2 月29日，至臺中市○○區○○路二段65巷7 號，向
    楊秋泉詐稱：金泉公司有優惠方案，若購買10桶桶裝瓦斯，
    可低於原本販售楊秋泉每桶670 元價格，以每桶600 元出售
    云云，致楊秋泉陷於錯誤，向乙○○預購10桶瓦斯，並交付
    6,000 元。嗣後乙○○並未交付任何瓦斯桶。
  (六)於97年2 月29日，至臺中市○○區○○路二段65巷3 號，向
    陳金份詐稱：金泉公司有優惠方案，若購買10桶桶裝瓦斯，
    可低於原本販售陳金份每桶670 元價格，以每桶600 元出售
    云云，致陳金份陷於錯誤，向乙○○預購10桶瓦斯，並交付
    6,000元。嗣後乙○○並未交付任何瓦斯桶。
  (七)於97年3 月14日，至臺中市○區○○路四段195 號，向袁梅
    英詐稱：金泉公司有優惠方案，若購買5 桶桶裝瓦斯，可低
    於原本販售袁梅英每桶650 元價格，以每桶600 元出售云云
    ，致袁梅英陷於錯誤，向乙○○預購5 桶瓦斯，並交付3,00
    0 元。嗣後乙○○並未交付任何瓦斯桶。
  (八)於97年3 月15日，至臺中市○區○○街226 號，向陳坤益詐
    稱：金泉公司有優惠方案，若購買15桶桶裝瓦斯，可低於原
    本販售陳坤益之價格，以每桶600 元出售云云，致陳坤益陷
    於錯誤，向乙○○預購15桶瓦斯，並交付9,000 元。嗣後乙
    ○○並未交付任何瓦斯桶。
    嗣於97年2 月29日，楊秋泉致電要求金泉公司載送已預付價
    金之瓦斯時，金泉公司總經理鄭聰課發覺有異，始悉上情。
二、案經金泉公司訴請臺灣臺中地方法院檢察署檢察官偵查起訴
    。
    理  由
一、訊據被告乙○○於本院坦承上揭事實不諱，經核與證人鄭聰
    課、王宗正、陳健平、陳金份、袁梅英及楊秋泉於檢察官訊
    問時證訴情節相符，並有被告名片1 張及金泉公司單據影本
    6 張在卷可稽，足認被告自白與事實相符，堪以採信。綜上
    ，本件事證明確，被告犯行，堪以認定。
二、核被告事實一(一)所為，係犯刑法第339 條第3 項、第1 項之
    詐欺取財未遂罪；事實一(二)至(八)共計7 次詐欺所為，各係犯
    刑法第339 條第1 項之詐欺取財罪。被告事實一(一)犯行，已
    著手於犯罪行為之實行而不遂，為未遂犯，應依刑法第25條
    第2 項規定，減輕其刑。被告所犯上開8 罪間，犯意各別，
    行為互殊，應分論併罰。爰審酌被告前擔任金泉公司經理，
    假冒金泉公司老闆及謊稱金泉公司有優惠方案，向金泉公司
    原本交易往來正常之客戶王宗正等人實施詐術，致金泉公司
    及被害人王宗正等人均受有損害，及犯後坦承犯行，迄未與
    被害人達成和解等一切情狀，量處如主文所示之刑，併宣示
    如易科罰金之折算標準。
據上論斷，應依刑事訴訟法第273 條之1 第1 項、第284 條之1
、第299 條第1 項前段，刑法第339 條第3 項、第1 項、第25條
第1 項、第2 項、第51條第6 款、第41條第1 項前段，刑法施行
法第1 條之1 ，判決如主文。
本案經檢察官甲○○到庭執行職務
中    華    民    國    97    年    10    月    22    日
                  刑事第十六庭  法  官  柯志民
上正本證明與原本無異。
如不服本判決，應於收送達後10日內向本院提出上訴書狀（應敘
述具體理由並附繕本）。
上訴書狀如未敘述理由，應於上訴期間屆滿後20日內補提理由書
於本院。
                                書記官  賴亮蓉
中    華    民    國    97    年    10    月    22    日
附表
┌──┬──────┬───────────────────┐
│編號│    事實    │            所犯罪名及處刑            │
├──┼──────┼───────────────────┤
│ 01 │詳如事實一(一)│乙○○意圖為自己不法之所有，以詐術使人│
│    │            │將本人之物交付，未遂，處拘役貳拾日。  │
├──┼──────┼───────────────────┤
│ 02 │詳如事實一(二)│乙○○意圖為自己不法之所有，以詐術使人│
│    │            │將本人之物交付，處拘役肆拾日。        │
├──┼──────┼───────────────────┤
│ 03 │詳如事實一(三)│乙○○意圖為自己不法之所有，以詐術使人│
│    │            │將本人之物交付，處拘役肆拾日。        │
├──┼──────┼───────────────────┤
│ 04 │詳如事實一(四)│乙○○意圖為自己不法之所有，以詐術使人│
│    │            │將本人之物交付，處拘役肆拾日。        │
├──┼──────┼───────────────────┤
│ 05 │詳如事實一(五)│乙○○意圖為自己不法之所有，以詐術使人│
│    │            │將本人之物交付，處拘役肆拾日。        │
├──┼──────┼───────────────────┤
│ 06 │詳如事實一(六)│乙○○意圖為自己不法之所有，以詐術使人│
│    │            │將本人之物交付，處拘役肆拾日。        │
├──┼──────┼───────────────────┤
│ 07 │詳如事實一(七)│乙○○意圖為自己不法之所有，以詐術使人│
│    │            │將本人之物交付，處拘役拾日。        │
├──┼──────┼───────────────────┤
│ 08 │詳如事實一(八)│乙○○意圖為自己不法之所有，以詐術使人│
│    │            │將本人之物交付，處拘役伍拾日。        │
└──┴──────┴───────────────────┘
論罪之法條全文：
刑法第339條
意圖為自己或第三人不法之所有，以詐術使人將本人或第三人之
物交付者，處五年以下有期徒刑、拘役或科或併科一千元以下罰
金。
以前項方法得財產上不法之利益或使第三人得之者，亦同。
前二項之未遂犯罰之。


司法院資訊處製作；財團法人民間司法改革基金會備份。
